# 企业在搬迁中停产损失如何处理？

提问人：cta 时间：2012-02-15 23:16:03
公司由因原项目所在国有土地收回，异地重建新项目，在搬迁中发生的停产损失如何处理？是否可以摊入在建工程？

回答人：chenyiwei
不可以资本化计入资产价值。停工损失不是搬迁过程中购建的新资产达到预定可使用状态所必需的、合理的支出，不符合固定资产准则对固定资产初始计量时成本构成内容的规定。此类支出应当于发生时费用化，如果预计可得到补偿的，收到补偿时计入营业外收入。